【裁判字號】    94,易,1560
【裁判日期】    950424
【裁判案由】    竊盜
【裁判全文】
臺灣桃園地方法院刑事判決              94年度易字第1560號
公  訴  人  台灣桃園地方法院檢察署檢察官
被      告  丁○○
                    （
被      告  乙○○
上列被告等因竊盜案件，經檢察官提起公訴（94年度偵字第1799
3 號），本院判決如下︰
    主  文
丁○○共同連續攜帶兇器竊盜，處有期徒刑壹年，扣案之鐵針陸
支、鐵剪壹支沒收。
乙○○共同連續攜帶兇器竊盜，處有期徒刑壹年貳月。
    事  實
一、丁○○、乙○○共同意圖為自己不法所有之犯意聯絡，自民
    國94年6 月間起至10月中旬止，於附表編號1 至12號所示之
    時地，持乙○○出具、現已不知去處之客觀上足為兇器使用
    之鐵針、鐵剪等物，一人以鐵針插置於電線桿身之凹孔攀沿
    上爬再持鐵剪將電線桿上之電纜線剪下，另一人則在電線桿
    下方收取整理剪下之電纜線之方式分工，竊取台灣電力股份
    有限公司（下稱台灣電力公司）所有之電纜線，得手後則將
    電纜線變賣朋分花用。而丁○○承前揭概括之犯意，又獨自
    於附表編號13至14號所示之時地，持其所有客觀上足為兇器
    使用之鐵針6 支、鐵剪1 支，連續竊取台灣電力公司所有之
    電纜線得手，嗣於94年10月15日23時30分許，為警循線至丁○○位於桃園縣新屋鄉下埔村1 鄰10號之住處，前當場查獲
    並扣得上開鐵針6 支、鐵剪1 支及與本案無直接關係之背包
    1 只，並經丁○○帶同員警至桃園縣北湖國小後方水圳起獲
    其於附表編號14號所示時地所竊得藏放於該處之電纜線，始
    悉上情。
三、案經桃園縣政府警察局楊梅分局報告臺灣桃園地方法院檢察
    署檢察官偵查起訴。
    理  由
壹、證據能力部分
一、按被告以外之人於偵查中向檢察官所為之陳述，除顯有不可
    信之情形外，得為證據；次按被告以外之人於審判外之陳述
    ，雖不符刑事訴訟法第159 條之1 至第159 條之4 之規定，
    然經當事人於審判程序同意作為證據，法院審酌該言詞陳述
    作成時之情況，認為適當者，亦得為證據；當事人、代理人
    或辯護人於法院調查證據時，知有刑事訴訟法第159 條第1
    項不得為證據之情形，而未於言詞辯論終結前聲明異議者，
    視為有前項之同意，刑事訴訟法第159 條之5 定有明文。
（一）查被告丁○○於檢察官訊問時之陳述，對於被告乙○○而
      言雖屬「被告以外之人審判外之陳述」，然查被告丁○○
      於檢察官偵訊時所為供述，尚查無何顯不可信之情形，自
      具有證據能力。
（二）次查被告丁○○、證人甲○○、丙○○、戊○○於警詢所
      為之陳述，固為審判外之陳述而屬傳聞證據，惟被告丁○○對於證人甲○○、丙○○、戊○○之指述、被告余慶昌
      對於被告丁○○、證人甲○○、丙○○、戊○○之指述，
      於本院審理程序中均就其證據能力有所爭執，且迄於言詞
      辯論終結前復未曾聲明異議，而本院審酌該等證人陳述作
      成時之情況，並無違法取證及證明力明顯過低之瑕疵，亦
      認以之作為證據為適當，故依諸上開規定及說明，該等證
      人於審判外之陳述，自得為證據。
二、此外，本件認定事實所引用之卷內其他之卷證資料（包含人
    證與文書證據、物證等證據），並無證據證明係公務員違背
    法定程序所取得，而卷內之文書證據，亦無刑事訴訟法第
    159 條之4 之顯有不可信之情況與不得作為證據之情形，從
    而，本件認定事實所引用之本件卷證所有證據（包含人證與
    文書證據、物證等證據），均有證據能力，合先敘明。
貳、實體部分
一、上開犯罪事實，迭據被告丁○○於警詢、檢察官訊問及本院
    審理時均坦認不諱，核與證人即台灣電力公司人員甲○○、
    丙○○、戊○○於警詢時指述確有於被告丁○○所述之時間
    、地點失竊該等電纜線相符（見94年度偵字第17993 號偵查
    卷第19至20頁、89至91頁，94年度偵字第20892 號偵查卷第
    31至33頁、34至37頁），並有贓物認領保管單（見前揭
    17993 號偵查卷第21頁）、被告丁○○使用工具及查獲電纜
    線之照片11張（見前揭17993 號偵查卷第22至24頁）、被告
    丁○○帶同員警至行竊地點逐一指認之照片26張（見前揭
    17993 號偵查卷第58至67頁）、16張（見前揭17993 號偵查
    卷第92至99頁）、39張（見前揭20892 號偵查第11至24頁）
    、台灣電力公司製作電力線路失竊現場調查報告表1 份（見
    前揭20892 號偵查卷第37頁）在卷可稽，及被告丁○○所有
    供其行竊之鐵針6 支、鐵剪1 支扣案可佐，足堪認定；至被
    告乙○○則辯稱：並未與丁○○一起去竊盜，丁○○所稱竊
    盜時間伊在上班云云。惟查：被告乙○○與被告丁○○2 人
    於附表編號1 至12號所示之時地共同行竊之事實，已迭據被
    告丁○○於警詢、檢察官訊問及本院審理時以證人身份詰問
    在卷，且前後一致、內容明確，而關於被告丁○○與被告乙○○之交情一節，被告丁○○、乙○○本係相識多年之國中
    同學，被告丁○○雖於本院審理時供稱：「以前很好，後來
    因為乙○○吸毒的關係變得很不好。」、「他對人的態度很
    惡劣，他找我去行竊的時候態度也很不好，他把我當小弟一
    樣使喚我，如果我配合不好他還作勢要打我。但是因為我沒
    有錢，而且我們是朋友，所以我才和他一起去。我們只有言
    語上的衝突，並沒有真的打架。」、「竊盜所得財物都被他
    拿去花，我只有拿到一、二百元，所以我被抓之前就有心理
    準備如果被抓，就把他供出來。」（見本院95年2 月14日審
    理筆錄），與被告乙○○或有所不愉快之言語衝突，然核與
    被告乙○○於本院審理時供稱與被告丁○○並無何過節（見
    本院95年3 月13日審理筆錄），顯見該衝突僅係生活相處上
    零星之爭執，當不至於使被告丁○○因此而有挾怨報復、誣
    陷被告乙○○之可能，況被告丁○○就附表編號1 至14號所
    示之竊行，僅就附表編號1 至12號者證稱係其與被告乙○○
    所為，而非指述全部犯行均係由其等2 人共同所為，則果若
    被告丁○○係為誣陷被告乙○○，大可就全部均為犯行指述
    ，足徵被告丁○○所言當係實情，足堪採信；被告乙○○雖
    以前詞置辯，然均未能提出其工作之相關證明，質以其工作
    地點一節，且忽而稱係「億昌欣公司」、「錦展公司」，嗣
    又改稱係「義昌欣公司」、「義泰公司」，所述內容前後不
    一，又均未能提出相關佐證，顯係為圖卸責而任意狡辯之詞
    ，委不足採。本件事證明確，被告丁○○、乙○○之犯行均
    足堪認定。
二、核被告丁○○、乙○○所為，係犯刑法第321 條第1 項第3
    款之攜帶兇器竊盜罪。被告丁○○與乙○○2 人，就附表編
    號1 至12號所示之犯行，有犯意聯絡與行為分擔，為共同正
    犯。被告丁○○先後14次犯行，被告乙○○先後12 次 犯行
    ，均時間緊接，所犯構成要件相同之罪，顯均係基於概括之
    犯意而為之，均為連續犯而應論以一罪，並加重其刑。爰審
    酌被告丁○○、乙○○均年輕力盛，不思正途賺取所需，侵
    害他人財產權利，竊取電纜線對於台灣電力公司及用電戶所
    生之損害不輕，另參以被告2 人之生活狀況、智識程度、素
    行，被告丁○○犯後坦承犯行，態度良好，而被告乙○○則
    飾詞狡辯，未見悔意等一切情狀，就其2 人所犯之罪各量處
    如主文所示之刑，以示懲儆。至扣案之鐵針6 支、鐵剪1 支
    為被告丁○○所有供其為如附表編號13、14號所示之犯行之
    工具，業據被告丁○○坦認在卷，爰依刑法第38條第1 項第
    2 款諭知沒收，扣案之裝載上開工具之背包1 個，與其竊盜
    犯行尚無直接關連，爰不諭知沒收；至由被告乙○○出具、
    供其等為附表編號1 至12號犯行之鐵剪、鐵針並未扣案，且
    被告乙○○亦否認為其所有，自無從予以沒收，附此敘明。
據上論斷，應依刑事訴訟法第299 條第1 項前段，刑法第28條、
第56條、第321 條第1 項第3 款、第38條第1 項第2 款，罰金罰
鍰提高標準條例第1 條前段，判決如主文。
本案經檢察官張啟聰到庭執行職務。
中    華    民    國     95    年    4   月    24    日
                  刑事第十二庭  審判長法  官  游紅桃
                                      法  官  黃永定
                                      法  官  陳雪玉
以上正本證明與原本無異。
如不服本判決，應於判決送達後10日內向本院提出上訴狀（應附
繕本），上訴於臺灣高等法院。
                                      書記官  戴育萍
中    華    民    國    95    年    4     月    24    日
附錄本案論罪科刑法條
中華民國刑法第321條
犯竊盜罪而有左列情形之一者，處六月以上、五年以下有期徒刑
：
  一  於夜間侵入住宅或有人居住之建築物、船艦或隱匿其內而
      犯之者。
  二  毀越門扇、牆垣或其他安全設備而犯之者。
  三  攜帶兇器而犯之者。
  四  結夥三人以上而犯之者。
  五  乘火災、水災或其他災害之際而犯之者。
  六  在車站或埠頭而犯之者。
前項之未遂犯罰之。
附表
  ┌───┬────┬───────────────────┬────┐
  │編號  │時   間 │ 地          點                       │行為人  │
  ├───┼────┼───────────────────┼────┤
  │1     │94年6月 │  桃園縣新屋鄉永興村                  │ 丁○○ │
  │      │        │（大欄分線35支7號至35支9A支1號電線桿）│ 乙○○ │
  ├───┼────┼───────────────────┼────┤
  │2     │94年6月 │  桃園縣新屋鄉後湖村6鄰24號前         │ 丁○○ │
  │      │        │ （新屋幹273之23至25號電線桿）        │ 乙○○ │
  ├───┼────┼───────────────────┼────┤
  │3     │94年7月 │  桃園縣新屋鄉下埔村                  │ 丁○○ │
  │      │        │（石湖幹192之3號至192支7低2分2電線桿）│ 乙○○ │
  ├───┼────┼───────────────────┼────┤
  │4     │94年7月 │  桃園縣新屋鄉下埔村                  │ 丁○○ │
  │      │        │ （永觀幹99A之13號至99A支11號電線桿） │ 乙○○ │
  ├───┼────┼───────────────────┼────┤
  │5     │94年7月 │  桃園縣新屋鄉永安村                  │ 丁○○ │
  │      │        │ （大欄分線19支3號至19支4號電線桿）   │ 乙○○ │
  ├───┼────┼───────────────────┼────┤
  │6     │94年7月 │  桃園縣新屋鄉石牌村2鄰               │ 丁○○ │
  │      │        │ （石牌分線19支1號至19支5號電線桿）   │ 乙○○ │
  ├───┼────┼───────────────────┼────┤
  │7     │94年7月 │  桃園縣新屋鄉石牌村4鄰               │ 丁○○ │
  │      │        │ （永觀幹線99A之25等號電線桿）        │ 乙○○ │
  ├───┼────┼───────────────────┼────┤
  │8     │94年8月 │  桃園縣新屋鄉石牌村                  │ 丁○○ │
  │      │        │ （永觀幹99A15支7支2號電線桿）        │ 乙○○ │
  ├───┼────┼───────────────────┼────┤
  │9     │94年8月 │  桃園縣新屋鄉縣○○村        │ 丁○○ │
  │      │        │ （榔分線16支2 號至4號電線桿）      │ 乙○○ │
  │      │        │                                      │        │
  ├───┼────┼───────────────────┼────┤
  │10    │94年8月 │  桃園縣新屋鄉縣○○村        │ 丁○○ │
  │      │        │ （榔分線8號至9號電線桿）           │ 乙○○ │
  ├───┼────┼───────────────────┼────┤
  │11    │94年8月 │  桃園縣觀音鄉保興橋旁                │ 丁○○ │
  │      │        │ （北欄分線40號電線桿）               │ 乙○○ │
  ├───┼────┼───────────────────┼────┤
  │12    │94年9月 │  桃園縣新屋鄉永興村7鄰               │ 丁○○ │
  │      │        │ （北欄分線20之11號電線桿）           │ 乙○○ │
  ├───┼────┼───────────────────┼────┤
  │13    │94年10月│  桃園縣觀音鄉保興橋旁                │ 丁○○ │
  │      │        │ （北欄分線41號電線桿）               │        │
  ├───┼────┼───────────────────┼────┤
  │14    │94年10月│  桃園縣新屋鄉下埔村                  │ 丁○○ │
  │      │15日23時│ （石湖幹192左7號電線桿低3）          │        │
  │      │30分    │                                      │        │
  │      │        │                                      │        │
  └───┴────┴───────────────────┴────┘


司法院資訊處製作；財團法人民間司法改革基金會備份。
